臺灣臺中地方法院刑事判決　　　　　　　96年度簡上字第28號
上　訴　人　臺灣臺中地方法院檢察署檢察官
被　　　告　甲○○
上列上訴人因被告違反動產擔保交易法案件，不服本院中華民國
95年11月15日95年度簡字第286 號第一審刑事簡易判決（聲請案
號：臺灣臺中地方法院檢察署95年度偵字第9435號），提起上訴
，本院管轄之第二審合議庭判決如下：
    主    文
原判決撤銷。
甲○○動產擔保交易之債務人，意圖不法之利益，將標的物移轉
，致生損害於債權人，處拘役貳拾日，如易科罰金，以銀元佰
元即新臺幣玖百元折算壹日。
   犯罪事實
本院認定之犯罪事實與原審判決書、檢察官起訴書之記載相同，
茲引用之。
    理    由
一、引用原審判決書及檢察官起訴書所記載之證據，並業據被告
    於原審準備程序中對犯罪事實坦承不諱。
二、檢察官上訴意旨略為：被告甲○○曾於民國95年9 月26 日
    簽訂還款切結書予告訴人中天機車租賃行，同意自95年10月
    11 日 起至96年11月11日，每月還款5000元，致原審判決認
    被告有還款之誠意，顯有悔意，而於95年11月15日判處被告
    「拘役20日，如易科罰金，以銀元300 元折算1 日，緩刑2
    年，並應支付被害人中天機車租賃行即岩高名新臺幣6 萬元
    之損害賠償，給付方法為：自民國95年12月11日起，於每月
    11日給付新臺幣5 千元，至全部清償完畢止」。惟原審判決
    後，被告嗣並未依約履行分期付款之義務，顯見被告並無還
    款意願及悔意，原審諭知緩刑，顯然失之輕縱，應予撤銷等
    語。
三、按緩刑宣告，得斟酌情形，命犯罪行為人為下列各款事項：
    「三、向被害人支付相當數額之財產或非財產上之損害賠償
    」，又受緩刑之宣告而有下列情形之一，足認原宣告之緩刑
    難收其預期效果，而有執行刑罰之必要者，得撤銷其宣告：
    「四、違反第74條第2 項第1 款至第8 款所定負擔情節重大
    者」刑法第74條第2 項第3 款及第75條之1 第1 項第4 款分
    別定有明文。原審予以論罪科刑，固非無見，惟被告與告訴
    人簽訂還款切結書，於原審判決後，並未履行每月付款5000
    元之緩刑附記事項，業據告訴人於本院審理時指訴明確，足
    認原宣告之緩刑難收其預期效果，而有執行刑罰之必要，從
    而，檢察官提起上訴為有理由，應由本院將原判決之緩刑宣
    告予以撤銷。
四、被告行為後，刑法第2條第1項業於94年2月2日修正公布，並
    自95年7月1日起施行。修正後刑法第2條第1項之規定，已將
    新舊法律適用之「從新從輕」原則，改採「從舊從輕」原則
    ，而此規定僅係規範行為後法律變更所生新舊法律比較適用
    之準據法，並非實體刑罰法律，自不生行為後法律變更之比
    較適用之問題，應逕行適用新法第2條第1項之規定，為「從
    舊從輕」之比較。
  (一)動產擔保交易法第38條法定刑為罰金部分：
    修正後刑法第33條第5款規定「罰金：新臺幣1,000元以上，
    以百元計算之。」，與修正前刑法第33條第5款規定「罰金
    ：一元以上。」不同。比較新舊法結果，以舊法較有利於行
    為人，故依刑法第2條第1項前段規定，本案關於動產擔保交
    易法第38條之法定刑罰金部分，自應適用行為時之法律即修
    正前刑法第33條第5款規定決定其罰金部分之法定刑。
  (二)被告於犯罪時之刑法第41條第1項前段規定：「犯最重本刑
    為5年以下有期徒刑以下之刑之罪，而受6個月以下有期徒刑
    或拘役之宣告，因身體、教育、職業、家庭之關係或其他正
    當事由，執行顯有困難者，得以1元以上3元以下折算一日，
    易科罰金。」又被告行為時之易科罰金折算標準，修正前罰
    金罰鍰提高標準條例第2條前段（現已刪除）規定，就其原
    定數額提高為100倍折算1日，則本件被告行為時之易科罰金
    折算標準，應以銀元100元或200元或300折算1日，經折算為
    新臺幣後，應以新臺幣300元或600元或900元折算為1日。惟
    95年7月1日修正公布施行之刑法第41條第1項前段則規定：
    「犯最重本刑為五年以下有期徒刑以下之刑之罪，而受六個
    月以下有期徒刑或拘役之宣告者，得以新臺幣一千元、二千
    元或三千元折算一日，易科罰金。」比較修正前後之易科罰
    金折算標準，以95年7月1日修正公布施行前之規定，較有利
    於被告，則應依刑法第2條第1項前段，適用修正前刑法第41
    條第1項前段規定，定其折算標準。
五、本件被告經合法傳喚，無正當之理由不到庭，爰不待其陳述
    ，逕行判決。
六、據上論斷，應依刑事訴訟法第455 條之1 第1 項、第3 項、
    第369 條第1 項前段、第371 條、第373 條、第364 條、第
    299 條第1 項前段、第310 條之1 第2 項，動產擔保交易法
    第38條、刑法第2 條第1 項前段、刑法第11條前段、第41條
    第1 項前段（修正前），罰金罰鍰提高標準條例第1 條前段
    、第2 條（修正前），判決如主文。
中　　華　　民　　國　　96　　年　　4　　月　　13　　日
                  刑事第四庭    審判長法  官  曾佩琦
                                      法  官  郭瑞祥
                                      法  官  蔡美華
上正本證明與原本無異。
如不服本判決，應於送達後10日內向本院提出上訴狀（須附繕本
），上訴於臺灣高等法院臺中分院。
                                      書記官  劉家瑜
中　　華　　民　　國　　96　　年　　4　　月　　13　　日
附錄本案論罪科刑法條全文
動產擔保交易法第38條：
動產擔保交易之債務人，意圖不法之利益，將標的物遷移、出賣
、出質、移轉、抵押或為其他處分，致生損害於債權人者，處3
年以下有期徒刑、拘役或科或併科6千元以下之罰金。
